---
title: ""
format:
  docx:
    reference-doc: "C:/Users/zhu-s/OneDrive/Work Yeedo/Other/template/shell-template.docx"
    lang: zh
  typst:
    mainfont: "SimSun"
    papersize: "presentation-16-9"
    fontsize: 10pt
    
---

```{r, include=FALSE}
knitr::opts_chunk$set(echo = F,warning = F, message = F)
output_format <- knitr::opts_knit$get("rmarkdown.pandoc.to")
source(paste0(Sys.getenv("USERPROFILE"),"/OneDrive/Work Yeedo/Other/Code/table_format.R"), local = knitr::knit_global())
```

```{r}
library(dplyr)
library(openxlsx) 
library(flextable)
```

```{r}
crf_field_full <- read.xlsx("../Background/ydmd_2025027_iMSC预防aGvHD的前瞻性临床研究_spec_1.0_20250427.xlsx", 
                            sheet = "Field")%>%as_tibble()
crf_dictionary_full <- read.xlsx("../Background/ydmd_2025027_iMSC预防aGvHD的前瞻性临床研究_spec_1.0_20250427.xlsx", 
                                 sheet = "DataDictionaryEntry")%>%as_tibble()
crf_module_full <- read.xlsx("../Background/ydmd_2025027_iMSC预防aGvHD的前瞻性临床研究_spec_1.0_20250427.xlsx", 
                                 sheet = "Module")%>%as_tibble()
date_format = "YYYY-MM-DD"
source(paste0(Sys.getenv("USERPROFILE"),"/OneDrive/Work Yeedo/Project/2025027/Code/shell-table-function.R"), local = knitr::knit_global())
```

::: {custom-style="SHELL-16-01-节标题2"}
受试者数据列表
:::

::: {custom-style="SHELL-16-01-节标题3"}
研究受试者
:::

::: {custom-style="SHELL-16-01-节标题3"}
方案偏离
:::

::: {custom-style="SHELL-16-01-节标题3"}
分析集汇总
:::

::: {custom-style="SHELL-16-01-节标题3"}
人口统计学和其他基线特征 
:::

::: {custom-style="SHELL-16-01-列表"}
受试者人口学资料  
全数据集
:::

```{r}

dm <- make_mock_shell(formoid = "DM", 
                row_num = 4, 
                replace_string = T,
                seed = "123",
                col_pre = c("受试者随机号", "随机组别"),
                col_combine = c("年龄", "性别", "民族")
                )

hw1 <- make_mock_shell(formoid = "HW1", 
                row_num = 4, 
                replace_string = T,
                seed = "123",
                col_pre = c()
                )
table <- cbind(dm$table, hw1$table)%>%format_table()

footnote <- hw1$footnote
```


`r table`
`r footnote`


```{r}
formoid = "MH2"
population <- "全数据集"
word_style <- 'SHELL-16-01-列表'
title <- add_title(formoid, population, word_style)
mock_shell <- make_mock_shell(formoid = formoid, 
                row_num = 4, 
                replace_string = F,
                seed = "123",
                ismedDrug = T,
                col_remove = c("是否有任何其他病史？"),
                col_pre = c("受试者随机号", "随机组别"),
                col_combine = c()
                )
table <- mock_shell$table%>%format_table()
footnote <- mock_shell$footnote

```

`r title`
`r table`
`r footnote`

```{r}
formoid = "QRS2"
population <- "全数据集"
word_style <- 'SHELL-16-01-列表'
title <- add_title(formoid, population, word_style)
mock_shell <- make_mock_shell(formoid = formoid, 
                row_num = 4, 
                replace_string = T,
                seed = "123",
                col_remove = c("是否有任何其他病史？"),
                col_pre = c("受试者随机号", "随机组别"),
                col_combine = c()
                )
table <- mock_shell$table%>%format_table()
footnote <- mock_shell$footnote
```

`r title`
`r table`
`r footnote`


```{r}
formoid = "TU1"
population <- "全数据集"
word_style <- 'SHELL-16-01-列表'
title <- add_title(formoid, population, word_style)
mock_shell <- make_mock_shell(formoid = formoid, 
                row_num = 4, 
                replace_string = T,
                seed = "123",
                col_remove = c(),
                col_pre = c("受试者随机号", "随机组别"),
                col_combine = c()
                )
table <- mock_shell$table%>%format_table()
footnote <- mock_shell$footnote
```
`r title`
`r table`
`r footnote`




```{r}
formoid = "LB10"
population <- "全数据集"
word_style <- 'SHELL-16-01-列表'
title <- add_title(formoid, population, word_style)
mock_shell <- make_mock_shell(formoid = formoid, 
                row_num = 4, 
                replace_string = T,
                seed = "123",
                col_remove = c(),
                col_pre = c("受试者随机号", "随机组别"),
                col_combine = c(),
                fold_col = c("甲肝抗体", "HBV-DNA")
                )
table <- mock_shell$table%>%format_table()
footnote <- mock_shell$footnote
```

`r title`
`r table`
`r footnote`



```{r}
formoid <- "LB16"
population <- "全数据集"
word_style <- 'SHELL-16-01-列表'
title <- add_title(formoid, population, word_style)
mock_shell <- mock_shell <- make_mock_shell(formoid = formoid, 
                row_num = 4, 
                replace_string = T,
                seed = "123",
                col_remove = c(),
                col_pre = c("受试者随机号", "随机组别"),
                col_combine = c()
                )
table <- mock_shell$table%>%format_table()
footnote <- mock_shell$footnote
```

`r title`
`r table`
`r footnote`


::: {custom-style="SHELL-16-01-节标题3"}
依从性
:::

```{r}
formoid <- "EX"
population <- "全数据集"
word_style <- 'SHELL-16-01-列表'
title <- add_title(formoid, population, word_style)
mock_shell <- make_mock_shell(formoid = formoid, 
                row_num = 4, 
                replace_string = T,
                seed = "123",
                col_remove = c(),
                col_pre = c("受试者随机号", "随机组别"),
                col_combine = c(),
                filter_yes = "是否有试验用药记录？"
                )
table <- mock_shell$table%>%format_table()
footnote <- mock_shell$footnote
```

`r title`
`r table`
`r footnote`



```{r}
formoid <- "CM1"
population <- "全数据集"
word_style <- 'SHELL-16-01-列表'
title <- add_title(formoid, population, word_style)
mock_shell <- make_mock_shell(formoid = formoid, 
                row_num = 4, 
                replace_string = T,
                seed = "123",
                col_remove = c(),
                col_pre = c("受试者随机号", "随机组别"),
                col_combine = c(),
                iswhodrug = T,
                filter_yes = "受试者是否有合并用药？"
                )
table <- mock_shell$table%>%format_table()
footnote <- mock_shell$footnote
```

`r title`
`r table`
`r footnote`



```{r}
formoid <- "PR1"
population <- "全数据集"
word_style <- 'SHELL-16-01-列表'
title <- add_title(formoid, population, word_style)
mock_shell <- make_mock_shell(formoid = formoid, 
                row_num = 4, 
                replace_string = T,
                seed = "123",
                col_remove = c(),
                ismedDrug = T,
                col_pre = c("受试者随机号", "随机组别"),
                col_combine = c(),
                filter_yes = "受试者在研究期间是否接受过非药物治疗？"
                )

table <- mock_shell$table%>%format_table()
footnote <- mock_shell$footnote
```

`r title`
`r table`
`r footnote`


::: {custom-style="SHELL-16-01-节标题3"}
受试者疗效以及其他非安全性数据
:::

```{r}
formoid <- "QRS5"
population <- "全数据集"
word_style <- 'SHELL-16-01-列表'
title <- add_title(formoid, population, word_style)
mock_shell <- make_mock_shell(formoid = formoid, 
                row_num = 4, 
                replace_string = T,
                seed = "123",
                col_remove = c(),
                col_pre = c("受试者随机号", "随机组别"),
                col_combine = c(),
                filter_yes = ""
                )
table <- mock_shell$table%>%format_table()
footnote <- mock_shell$footnote
```

`r title`
`r table`
`r footnote`



```{r}
formoid <- "QRS6"
population <- "全数据集"
word_style <- 'SHELL-16-01-列表'
title <- add_title(formoid, population, word_style)
mock_shell <- make_mock_shell(formoid = formoid, 
                row_num = 4, 
                replace_string = T,
                seed = "123",
                col_remove = c(),
                col_pre = c("受试者随机号", "随机组别"),
                col_combine = c(),
                filter_yes = ""
                )

table <- mock_shell$table%>%format_table()
footnote <- mock_shell$footnote
```

`r title`
`r table`
`r footnote`



```{r}
formoid <- "DD"
population <- "全数据集"
word_style <- 'SHELL-16-01-列表'
title <- add_title(formoid, population, word_style)
mock_shell <- make_mock_shell(formoid = formoid, 
                row_num = 4, 
                replace_string = T,
                seed = "123",
                col_remove = c(),
                col_pre = c("受试者随机号", "随机组别"),
                col_combine = c(),
                filter_yes = ""
                )

table <- mock_shell$table%>%format_table()
footnote <- mock_shell$footnote
```

`r title`
`r table`
`r footnote`


```{r}
formoid <- "QRS3"
population <- "全数据集"
word_style <- 'SHELL-16-01-列表'
title <- add_title(formoid, population, word_style)
mock_shell <- make_mock_shell(formoid = formoid, 
                row_num = 4, 
                replace_string = T,
                seed = "123",
                col_remove = c(),
                col_pre = c("受试者随机号", "随机组别"),
                col_combine = c(),
                filter_yes = ""
                )

table <- mock_shell$table%>%format_table()
footnote <- mock_shell$footnote
```

`r title`
`r table`
`r footnote`


```{r}
formoid <- "QRS4"
population <- "全数据集"
word_style <- 'SHELL-16-01-列表'
title <- add_title(formoid, population, word_style)
mock_shell <- make_mock_shell(formoid = formoid, 
                row_num = 4, 
                replace_string = T,
                seed = "123",
                col_remove = c(),
                col_pre = c("受试者随机号", "随机组别"),
                col_combine = c(),
                filter_yes = ""
                )

table <- mock_shell$table%>%format_table()
footnote <- mock_shell$footnote
```

`r title`
`r table`
`r footnote`


::: {custom-style="SHELL-16-01-节标题3"}
不良事件列表
:::

```{r}
formoid <- "AE"
population <- "安全数据集"
word_style <- 'SHELL-16-01-列表'
title <- add_title(formoid, population, word_style)
mock_shell <- make_mock_shell(formoid = formoid, 
                row_num = 4, 
                replace_string = T,
                seed = "123",
                col_remove = c("受试者是否发生任何不良事件？"),
                col_pre = c("受试者随机号", "随机组别"),
                col_combine = c(),
                ismedDrug = T,
                filter_yes = ""
                )
table <- mock_shell$table%>%format_table()
footnote <- mock_shell$footnote
```


`r title`
`r table`
`r footnote`



::: {custom-style="SHELL-16-01-节标题3"}
实验室指标及其他安全相关观察指标列表
:::

```{r}
formoid <- "LB1"
population <- "安全数据集"
word_style <- 'SHELL-16-01-列表'
title <- add_title(formoid, population, word_style)
mock_shell <- make_mock_shell(formoid = formoid, 
                row_num = 4, 
                replace_string = T,
                seed = "123",
                col_remove = c("受试者是否发生任何不良事件？"),
                col_pre = c("受试者随机号", "随机组别"),
                col_combine = c(),
                filter_yes = "",
                fold_col = c("红细胞计数(RBC)", "嗜碱性粒细胞计数（BASO）")
                )

table <- mock_shell$table%>%format_table()
footnote <- mock_shell$footnote

```

`r title`
`r table`
`r footnote`



```{r}
formoid <- "LB3"
population <- "安全数据集"
word_style <- 'SHELL-16-01-列表'
title <- add_title(formoid, population, word_style)
mock_shell <- make_mock_shell(formoid = formoid, 
                row_num = 4, 
                replace_string = T,
                seed = "123",
                col_remove = c("受试者是否发生任何不良事件？"),
                col_pre = c("受试者随机号", "随机组别"),
                col_combine = c(),
                filter_yes = "",
                fold_col = c("谷丙转氨酶(ALT)", "镁")
                )
table <- mock_shell$table%>%format_table()
footnote <- mock_shell$footnote

```

`r title`
`r table`
`r footnote`


```{r}
formoid <- "LB4"
population <- "安全数据集"
word_style <- 'SHELL-16-01-列表'
title <- add_title(formoid, population, word_style)
mock_shell <- make_mock_shell(formoid = formoid, 
                row_num = 4, 
                replace_string = T,
                seed = "123",
                col_remove = c("受试者是否发生任何不良事件？"),
                col_pre = c("受试者随机号", "随机组别"),
                col_combine = c(),
                filter_yes = "",
                fold_col = c("凝血酶原时间", "国际标准化比值")
                )

table <- mock_shell$table%>%format_table()
footnote <- mock_shell$footnote

```

`r title`
`r table`
`r footnote`



```{r}
formoid <- "LB5"
population <- "安全数据集"
word_style <- 'SHELL-16-01-列表'
title <- add_title(formoid, population, word_style)
mock_shell <- make_mock_shell(formoid = formoid, 
                row_num = 4, 
                replace_string = T,
                seed = "123",
                col_remove = c("受试者是否发生任何不良事件？"),
                col_pre = c("受试者随机号", "随机组别"),
                col_combine = c(),
                filter_yes = "",
                fold_col = c("心肌蛋白", "ProBNP")
                )
table <- mock_shell$table%>%format_table()
footnote <- mock_shell$footnote
```

`r title`
`r table`
`r footnote`









